【裁判字號】    89,易,286
【裁判日期】    890314
【裁判案由】    贓物
【裁判全文】
臺灣桃園地方法院刑事判決                          八十九年度易字第二八六號
    公  訴  人  臺灣桃園地方法院檢察署檢察官
    被      告  甲○○
右列被告因贓物案件，經檢察官提起公訴（八十八年度偵字第一八三九二號），本院
判決如左：
        主  文
甲○○收受贓物，處有期徒刑參月，如易科罰金以佰元折算壹日。
        事  實
一、甲○○明知年約三十餘歲綽號「阿吉」男子所持有未懸掛車牌之車號ＭＴＺ─二
    ０六號重型機車（為乙○○所有，於八十八年四月二十八日七時許在桃園縣中壢
    市○○路一六四號前失竊），係來路不明之贓物，竟仍於八十八年五月二十六日
    下午六時許，在桃園縣中壢市○○街三○九巷十八號前加以收受，復懸掛友人丙
    ○○所有之ＧＲＳ─九二０號車牌以為交通工具，嗣於八十八年六月二日二十二
    時三十分許，在桃園縣中壢市○○街三○九巷口為警查獲。
二、案經桃園縣警察局平鎮分局報請臺灣桃園地方法院檢察署檢察官偵查起訴。
        理  由
一、訊據被告甲○○坦承於右揭時、地被警查獲之事實，惟矢口否認犯有贓物罪行，
    辯稱: 前開機車係伊朋友年約三十餘歲綽號「阿吉」男子所交付，不知道是贓車
    云云。然查，車號ＭＴＺ─二０六號重型機車，為乙○○所有，於八十八年四月
    二十八日七時許在桃園縣中壢市○○路一六四號前失竊一節，業據被害人乙○○
    之弟陳聰文於警訊時指訴綦詳，並有贓物領據及車輛竊盜、車牌失竊資料個別查
    詢報表─查詢車輛認可資料各一紙在卷足稽，是上揭ＭＴＺ─二０六號重型機車
    是來路不明之贓物係無誤。而ＭＴＺ─二０六號重型機車係年約三十餘歲綽號「
    阿吉」男子，於八十八年五月二十六日下午六時許在桃園縣中壢市○○街三○九
    巷十八號前交予被告使用之情，亦據被告於警訊時陳述甚詳。查騎乘機車應隨時
    攜帶行車執照以供查驗，為人盡皆知之事，然被告卻未向該「阿吉」索得行車執
    照供警查驗，亦未見出示任何合法證照以查判車籍資料之情形下，竟未詳加詢問
    原因為何，即冒然借用騎乘前開機車，其情已極為可疑。且被告無法提供「阿吉
    」之真實姓名、住居所等資料以傳訊查證，復供稱不清楚「阿吉」之工作狀況，
    亦未與「阿吉」明確約定何時及如何還車等語，猶與常情有悖。綜合被告前開所
    供，其收受該輛機車過程顯與正當借用機車行徑不合，堪認被告主觀上對前揭Ｍ
    ＴＺ─二０六號重型機車是來路不明之贓物應有認識，是被告上開辯解顯屬卸責
    之詞，不足採信，本案事證明確，被告犯行堪以認定，應予依法論科。
二、核被告所為，係犯刑法第三百四十九條第一項之收受贓物罪。爰審酌被告犯罪動
    機、目的、手段、所生之危害及犯後之態度等一切情狀，量處如主文所示之刑，
    並諭知易科罰金之折算標準，以示懲儆。
據上論斷，應依刑事訴訟法第二百九十九條第一項前段，刑法第三百四十九條第一項
、第四十一條，罰金罰鍰提高標準條例第一條前段、第二條，判決如主文。
本案經檢察官周懷廉到庭執行職務。
中      華      民      國    八十九    年      三      月     十四     日
                                臺灣桃園地方法院刑事第一庭
                                    法  官  熊  祥  雲
右正本證明與原本無異。
如不服本判決，應於判決送達後十日內向本院提出上訴狀( 應附繕本 )，上訴於
臺灣高等法院。
        書記官   沈秀珍
中      華      民      國    八十九     年     三      月      十四    日
附錄本判決論罪科刑依據之法條：
刑法第三百四十九條
收受贓物者，處三年以下有期徒刑、拘役或五百元以下罰金。
搬運、寄藏、故買贓物或為牙保者，處五年以下有期徒刑、拘役或科或併科一千元以
下罰金。
因贓物變得之財物，以贓物論。


司法院資訊處製作；財團法人民間司法改革基金會備份。
